【裁判字號】    95,簡上,17
【裁判日期】    950331
【裁判案由】    過失傷害
【裁判全文】
臺灣臺北地方法院刑事判決              95年度簡上字第17號
公  訴  人  臺灣臺北地方法院檢察署檢察官
上  訴  人
即  被  告  甲○○
                    99室)
選任辯護人  鄭文玲律師
上列上訴人因被告傷害案件，不服本院94年度簡字第3074號中華
民國94年12月20日第一審刑事簡易判決（聲請簡易判決處刑書案
號994年度偵字第19124號），提起上訴，本院管轄之第二審合議
庭判決如下：
    主  文
上訴駁回。
    事實及理由
一、本案經審理結果，認第一審判決被告甲○○犯刑法第277條
    第1項之傷害罪，量處拘役20日，並諭知易科罰金之折算標
    準為300元折算1日。其認事、用法及量刑均無不當，應予維
    持，爰引用第一審判決書記載之證據及理由。
二、被告上訴意旨略稱：被告甲○○係受暴婦女，已聲請保護令
    ，並訴請離婚，本案之緣由係因被告之夫蔡豐印不顧被告及
    子女之生活，被告為向其索取費用，雖用身體衝撞欲進入門
    內，但無法預期告訴人乙○○在門後，並無法注意，且打開
    門後告訴人並無任何受傷，反而是被告之夫蔡豐印毆打被告
    ，造成被告頭皮血腫受傷，被告無可能過失傷害，且告訴人
    所提出之診斷證明書係頭部及胸椎第11節壓迫性骨折，此應
    係舊傷，如當時告訴人受傷如此嚴重，應會立即就醫，足認
    告訴人所為係為袒護其子提出告訴，被告並無過失或故意傷
    害告訴人之犯行等語。經查，被告坦承其明知告訴人在內，
    欲撞開告訴人已反鎖之門而用力撞擊，其為行為時雖未親見
    告訴人在門後，惟被告明知告訴人既係為阻止被告進入始反
    鎖，於被告用力踹踢衝撞房門時，該門既非一次即可撞開，
    則於數次撞擊之際，告訴人復欲阻止被告進入，則被告應有
    預見告訴人立於門後之可能，其以身體衝撞房門欲撞開，顯
    見力道非弱，則其應注意避免使他人受傷且能注意而不注意
    ，執意為之，致立於門後之告訴人因被告將門撞開跌倒撞擊
    桌子而受傷，則被告犯有過失傷害犯行，至為明確，從而原
    審引用檢察官聲請簡易判決處刑書之記載，難認有何違誤。
    且原審法院審酌被告犯罪之動機、行為手段、所生危害、犯
    後之未能賠償告訴人以彌補其受之損害等一切情狀，而量處
    被告拘役20日並諭知易科罰金折算標準，並無不合。上訴人
    迄今仍無法與告訴人達成和解，且無悔意，業據告訴人到庭
    指訴明確（見本院95年3月21日審判筆錄），則其執前述上
    訴意旨，提起本件上訴，請求宣告緩刑，難認有理由，應予
    駁回。
據上論斷，應依刑事訴訟法第455條之1第1項、第3項、第373條
、第368條，判決如主文。
本案經檢察官陳以墩到庭執行職務
中    華    民    國    95    年    3     月    31    日
              刑事第二庭  審判長法  官  吳孟良
                                法  官  蘇嘉豐
                                法  官  沈君玲
右正本證明與原本無異
本判決不得上訴
                                書記官  袁以明
中    華    民    國    95    年    3     月    31    日


司法院資訊處製作；財團法人民間司法改革基金會備份。
